【裁判字號】    95,聲,3359
【裁判日期】    951014
【裁判案由】    返還提存物
【裁判全文】
臺灣臺北地方法院民事裁定              95年度聲字第3359號
聲  請  人  中國信託商業銀行股份有限公司(原:萬通商業銀行
            股份有限公司)
法定代理人  戊○○
代  理  人  張志邦
相  對  人  汎太半導體股份有限公司
兼法定代理  丙○○
人
                        1
相  對  人  甲○○
            乙○○
            丁○○
聲請人聲請返還提存物事件，本院裁定如下：
    主  文
本院92年度存字第2553號提存事件聲請人所提存之擔保物面額新
臺幣壹仟萬元之中央政府建設公債九十一年度甲類第二期債票准
予返還。
    理  由
一、按訴訟終結後，供擔保人證明已定20日以上之期間，催告受
    擔保利益人行使權利而不行使者，或法院依供擔保人之聲請
    ，通知受擔保利益人於一定期間內行使權利並向法院為行使
    權利之證明而未證明者，法院應依供擔保人之聲請，以裁定
    命返還其提存物，民事訴訟法第104條第1項第3款定有明文
    ，依同法第106條規定，並為於其他依法令供訴訟上之擔保
    者準用之，而該條所謂訴訟終結，宜從廣義解釋，包括執行
    程序終結在內。
二、聲請意旨略以：中國信託商業銀行股份有限公司與萬通商業
    銀行股份有限公司依銀行法第58條、金融機構合併法第5條
    規定合併，萬通商業銀行股份有限公司為消滅銀行，中國信
    託商業銀行股份有限公司為存續銀行。萬通銀行前遵本院92
    年度裁全字第3982號民事裁定為擔保假扣押，曾提供面額新
    臺幣（下同）1,000萬元之中央政府建設公債91年度甲類第2
    期債票為擔保物，並以本院92年度存字第2553號提存事件提
    存在案，茲因聲請人已撤回假扣押之執行，又撤銷該假扣押
    之裁定，並經聲請人向法院聲請通知受擔保利益人於一定期
    間內行使權利並向法院為行使權利之證明而未證明，為此聲
    請發還擔保金等語。
三、經查，聲請人主張之事實，業據提出本院92年度存字第2553
    號提存書、92年度裁全字第3982號假扣押裁定、94年度全聲
    字第1069號撤銷假扣押裁定暨確定證明書、撤銷假扣押執行
    聲請狀、本院民事執行處北院錦92執全寅字第1690號撤回假
    扣押執行通知函、未執行證明書、95年度聲字第280號通知
    相對人行使權利函（以上皆為影本）等件為證，復經本院依
    職權調閱上開提存卷宗、假扣押卷宗、假扣押執行卷宗、催
    告行使權利卷宗查明屬實，聲請人聲請返還擔保金，核無不
    合，應予准許。
四、依民事訴訟法第104條第1項第3款、第106條，裁定如主文。
中    華    民    國    95    年    10    月    14    日
                  民事第四庭    法  官  劉坤典
以上正本係照原本作成。
如對本裁定抗告須於裁定送達10日內對本院提出抗告狀，並繳納
抗告費新臺幣1,000元。
中    華    民    國    95    年    10    月    14    日
                                書記官  楊勝欽


司法院資訊處製作；財團法人民間司法改革基金會備份。
